【裁判字號】    97,訴緝,321
【裁判日期】    970902
【裁判案由】    毒品危害防制條例
【裁判全文】
臺灣臺中地方法院刑事判決             97年度訴緝字第321號
公  訴  人  臺灣臺中地方法院檢察署檢察官
被      告  甲○○
                    現於臺灣臺中監獄執行中
上列被告因毒品危害防制條例案件，經檢察官提起公訴（96年度
毒偵字第3056號），復經本院合議庭裁定由受命法官獨任行簡式
審判程序，本院判決如下：
    主    文
甲○○施用第一級毒品，累犯，處有期徒刑壹年貳月。
    犯罪事實
一、甲○○前於民國（下同）89年間因施用毒品案件，經裁定執
    行觀察勒戒、強制戒治、停止戒治，於90年9月10日強制戒
    治執行完畢，又於前開強制戒治執行完畢後5年內，再於94
    年2月26日施用毒品，並因該案經本院以94年度訴字第1406
    號案件判處有期徒刑1年2月確定，與另案94年間之竊盜案件
    ，經本院判處有期徒刑4月確定，定應執行有期徒刑1年4月
    確定，於95年12月28日執行完畢（本件已構成累犯），詎其
    猶不知悔改，復基於施用海洛因之犯意，於96年4月25日上
    午10時許，在臺中市臺中公園的公廁，以針筒注射方式，施
    用第一級毒品海洛因1次。嗣於96年4月27日16時15分許，在
    臺中市○區○○街與公園路口，為警查獲。
二、案經臺中市警察局第六分局報請臺灣臺中地方法院檢察署檢
    察官偵查起訴，復經本院合議庭裁定由受命法官獨任行簡式
    審判程序。
    理    由
一、訊據被告甲○○對上開時地施用第一級毒品海洛因之犯行於
    本院坦承不諱，且被告於96年4月27日為警採尿送驗，以氣
    相層析質譜議檢驗結果，確呈可待因、嗎啡均呈陽性反應，
    此有中山醫學大學附設醫院檢驗科藥物檢測中山出具之尿液
    檢驗報告1紙附卷可稽，足認被告上開自白與事實相符，堪
    以採信；且按毒品危害防制條例已於92年7月9日修正、公布
    ，並於公布後6個月施行，修正後之毒品危害防制條例對施
    用毒品者，僅就「初犯」及「5年後再犯」2種情形，有其追
    訴條件之限制，即須於初犯經觀察、勒戒或強制戒治釋放後
    ，5年內均無施用毒品之行為，始能認其前所實施之觀察、
    勒戒或強制戒治已足遮斷毒癮，而得於5年後再犯時，再予
    適用初犯之規定，重行觀察、勒戒等程序。倘5年內已經再
    犯，被依法追訴處罰，縱其第3次（或第3次以上）施用毒品
    之時間在初犯釋放5年以後，即與「5年後再犯」之情形有別
    ，且因已於「5年內再犯」，顯見其再犯率甚高，原實施觀
    察、勒戒或強制戒治，已無法收其實效，而無5年戒斷期之
    存在，自無再經觀察、勒戒及強制戒治之必要，應由檢察官
    逕行起訴，此有最高法院95年第7次刑事庭會議決議、最高
    法院95年度臺非字第59號判決可資參照，查被告前於89年間
    因施用毒品案件，經裁定執行觀察勒戒、強制戒治、停止戒
    治，於90年9月10日強制戒治執行完畢，又於前開強制戒治
    執行完畢後5年內，再於94年2月26日施用毒品，並因該案經
    本院以94年度訴字第1406號案件判處有期徒刑1年2月確定等
    情，有臺灣高等法院被告前案紀錄表在卷可佐，顯見被告前
    所接受之觀察勒戒、強制戒治、有期徒刑之執行程序，均未
    能遮斷毒癮，參諸最高法院95年5月9日第7次刑事庭會議決
    議及95年度臺非字第59號判決，被告再為本案施用毒品犯行
    ，仍屬「再犯」之情形，應予追訴，併予此敘明。本件事證
    明確，被告施用第一級毒品海洛因之犯行，應堪認定。
二、核被告甲○○所為，係犯毒品危害防制條例第10條第1項之
    施用第一級毒品罪。被告施用第一級毒品海洛因而持有海洛
    因之低度行為，應為其施用海洛因之高度行為所吸收，均不
    另論罪。又查，被告前於94年間因毒品、竊盜案件，經本院
    判處有期徒刑1年2月、4月，應執行有期徒刑1年4月確定，
    於95年12月28日執行完畢等情，有臺灣高等法院被告全國前
    案紀錄表、臺灣臺中地方法院檢察署刑案資料查註紀錄表在
    卷可佐，其於有期徒刑執行完畢後5年內，故意再犯本件有
    期徒刑以上之罪，為累犯，應依刑法第47條第1項規定加重
    其刑。爰審酌被告一再施用毒品，經觀察勒戒、強制戒治後
    ，仍不知戒惕，多次施用毒品，前案施用毒品案件業經法院
    判處有期徒刑10月、1年2月確定，現尚有其他施用毒品案件
    待法院另案審理等，顯見無視於毒品對於自身健康之戕害及
    國家對於杜絕毒品犯罪之禁令，不知戒除惡習，然念及被告
    坦承施用毒品犯行，態度良好，其施用毒品海洛因並無危害
    他人，本之施用毒品者均有相當程度之成癮性及心理依賴，
    其犯罪心態與一般刑法犯罪之本質並不相同，容應以「病人
    」之角度為考量，並側重適當之醫學治療及心理矯治為宜等
    一切情狀，量處如主文所示之刑。
據上論斷，應依刑事訴訟法第273條之1第1項、第299條第1項，
毒品危害防制條例第10條第1項，刑法第11條前段、第47條第1項
，判決如主文。
中    華    民    國    97    年    9     月    2     日
                          臺灣臺中地方法院刑事第十庭
                              法  官    黃  家  慧
上正本證明與原本無異。
如不服本判決，應於送達後十日內向本院提出上訴狀（須附繕
本），上訴於臺灣高等法院臺中分院。
上訴書如未敘述理由，應於上訴期間屆滿後20日內補提理由書於
本院。
                              書記官    陳  靖  騰
中    華    民    國    97    年    9     月    2     日
附論罪科刑法條
毒品危害防制條例第十條第一項：
施用第一級毒品者，處6月以上5年以下有期徒刑。


司法院資訊處製作；財團法人民間司法改革基金會備份。
